臺灣基隆地方法院刑事判決　　　　　　　 94年度易字第427號
公　訴　人　臺灣基隆地方法院檢察署檢察官
被　　　告　乙○○
上列被告因妨害自由等案件，經檢察官提起公訴（94年度偵字第
3680號），本院判決如下：
    主  文
乙○○公然侮辱人，處罰金仟元，如易服勞役，以佰元折算
壹日。
    理  由
一、犯罪事實：
    乙○○與其叔嫂戊○○在臺灣基隆地方法院檢察署因傷害案
　　件涉訟中，於民國（下同）94年6 月11日14時30分許，見戊
    ○○至基隆市○○○路1巷5號前央請證人孫高秋江出庭作證
    時，竟公然在上開基隆市○○○路1巷5號屋外以「幹你娘的
    ！」、「跛腳女人！滾旁邊去給人家幹！」、「跟妳發誓什
    麼，妳這個垃圾人」、「幹你娘的！跟這死人發誓」等語公
    然辱罵戊○○。
二、認定事實所依據之證據及理由：
（一）人證：
  １、證人戊○○於偵訊及本院審理時均證述，被告有於上揭時
      、地辱罵伊「幹你娘的！」、「跛腳女人！滾旁邊去給人
      家幹！」、「跟妳發誓什麼，妳這個垃圾人」、「幹你娘
      的！跟這死人發誓」等語之事實（見偵查卷第15頁、本院
      94 年11月9日審判筆錄）。
  ２、證人丙○○於本院審理時證述，被告有於上述時、地辱罵
      證人戊○○髒話、「瘋女人」、「垃圾人」還三字經等語
      之事實（見本院94 年11月9日審判筆錄）。
（二）書證：
      錄音譯文1 份、臺灣基隆地方法院檢察署檢察官勘驗前述
      錄音帶製作之勘驗筆錄在卷可稽，依該錄音帶內容，確實
      有一男聲以「幹你娘的！」、「跛腳女人！滾旁邊去給人
      家幹！」、「跟妳發誓什麼，妳這個垃圾人」、「幹你娘
      的！跟這死人發誓」等語辱罵他人之聲音（附於偵查卷第
      5 ─10、23─25頁）。
（三）物證：
      錄音帶1捲扣案可資佐證。
三、被告乙○○辯解及有利被告證據不採之理由：
　　訊據被告矢口否認有揭公然侮辱之犯行，且證人丁○○○於
    本院94年11月9 日審理時亦證述：伊有在現場，但未聽到被
    告辱罵證人戊○○等語。惟查，被告於本院94年10月27日準
    備程序訊問時稱：「當天我有和戊○○吵架。」，與證人丁
    ○○○於本院94年11月9 日審理時所稱：「（訊以被告和告
    訴人有無爭執？）沒有。」等語不符，可見證人所言是迴護
    被告之詞，不足採信。再參酌被告於本院準備程序訊問時，
    對於究竟有無說辱罵證人戊○○之話，表示不確定，綜合上
    開事證，被告有公然侮辱之犯行至明，應依法論科。
四、論罪及科刑之理由：
    核被告乙○○所為，係犯刑法第309條第1項之公然侮辱罪。
    爰審酌被告與被害人戊○○為叔嫂關係，卻不知和平共處，
    動輒互罵，及犯罪手段，造成被害人傷害，及犯罪後飾詞狡
    辯等一切犯罪情狀，量處如主文所示之刑，並諭知易服勞役
    之折算標準，以示懲戒。
五、公訴意旨另略以：被告以推拉之方式阻攔戊○○行使依刑事
    訴訟法第176條之2促使證人到場之權利，因認被告涉有刑法
    第304 條之妨害人行使權利罪。而公訴人認被告涉犯強制罪
    嫌，固以被害人戊○○之指訴；被害人之行政院衛生署基隆
    醫院驗傷診斷書、跌倒照片4 張為論據，惟按以強暴、脅迫
    使人行無義務之事或妨害人行使權利者，處三年以下有期徒
    刑、拘役或三百元以下罰金；又法院因當事人、代理人、辯
    護人或輔佐人聲請調查證據，而有傳喚證人之必要者，為聲
    請之人應促使證人到場，刑法第304條第1項、刑事訴訟法第
    176條之2定有明文。而刑法第304條第1項係規定妨害人行使
    「權利」，始構成該條之強制罪，然刑事訴訟法第176條之2
    所規定者係指聲請傳喚證人之當事人，其有促使證人到場之
    「義務」而非「權利」，因此，縱使被告有公訴意旨所指之
    事實，亦與刑法第304條第1項之強制罪構成要件不符，自不
    能以該罪相繩，惟此部分公訴人認與前揭本院認定有罪部分
    ，有方法結果之牽連關係，屬裁判上一罪，本院自無庸為無
    罪判決之諭知，附此敘明。
六、適用之法律依據：
    刑事訴訟法第299條第1項前段，刑法第309條第1項、第42條
    第2項，罰金罰鍰提高標準條例第1條前段、第2條。
本案經檢察官甲○○到庭執行職務。
中　　華　　民　　國　　94　　年　　11　　月　　23　　日
                  刑事第三庭審判長法官  王福康
                                  法官  王慧惠
                                  法官  齊  潔
以上正本證明與原本無異。
對於本件判決如有不服，應於收受送達後10日內，向本院提出上
訴書狀，上訴於臺灣高等法院，並按他造當事人之人數附具繕本
。
中　　華　　民　　國　　94　　年　　11　　月　　23　　日
                                書記官  潘端典
